【裁判字號】    95,停,7
【裁判日期】    950425
【裁判案由】    聲請停止執行
【裁判全文】
臺中高等行政法院裁定
                                     95年度停字第00007號
聲  請  人  甲○○
訴訟代理人  李清輝  律師
複 代理 人  張貴閔  律師
相  對  人  臺中縣稅捐稽徵處
代  表  人  乙○○
訴訟代理人  丙○○
上列當事人間因聲請停止執行事件，聲請人提起行政訴訟，並聲
請停止原處分之執行，本院裁定如下：
    主  文
聲請駁回。
聲請程序費用由聲請人負擔。
    理  由
一、按「行政訴訟起訴繫屬中，行政法院認為原處分或決定之執
    行，將發生難於回復之損害，且有急迫情事者，得依職權或
    依聲請裁定停止執行。但於公益有重大影響，或原告之訴在
    法律上顯無理由者，不得為之。」行政訴訟法第116條第2項
    定有明文。
二、本件聲請人聲請意旨略謂：按行政訴訟繫屬中，行政法院認
    為原處分或決定之執行，將發生難以回復之損害，或有急迫
    情事者，得依職權或依聲請裁定停止執行。行政訴訟法第11
    6條第2項定有明文。本件相對人向聲請人補徵土地增值稅之
    適法性，已經聲請人循行政爭訟程序救濟，惟仍分別接獲法
    務部行政執行署台中行政執行處94年10月21日及94年12月6
    日中執義94年土稅執特字第00093222號執行命令，禁止聲請
    人收取、處分對第三人之債權，並命將該等債權移轉予相對
    人收取。現雖經由相對人同意延緩執行，惟於95年4月26 日
    後，原告上述債權仍有受執行之急迫情事。按稅捐稽徵法第
    24條第1項前段規定「納稅義務人欠繳應納稅捐者，稅捐稽
    徵機關得就納稅義務人相當於應繳稅捐數額之財產，通知有
    關機關，不得為移轉或設定他項權利。」相對人已於94年1
    月20日行文台中縣豐原地政事務所將聲請人所有神岡鄉○○
    段509地號土地及同段252建號建物予以禁止處分登記。前述
    土地及建物既已為禁止處分登記，對於本件爭議釐清後兩造
    相關權益維護不生影響，亦與公益無違。相對人向聲請人補
    徵土地增值稅之適法性非無疑義，且鈞院已在審理中，若上
    述土地及建物逕行拍賣，將發生難於回復之損害，且有急迫
    情事，請裁定准許停止原處分（復查決定）之執行云云。相
    對人則以：聲請人土地增值稅案件於復查決定後提起訴願，
    沒有繳納應納稅額半數或提供相當擔保，所以被移送執行，
    聲請人之前有向台中行政執行處申請延緩執行，相對人同意
    延緩執行至95年4月26日，至於聲請人主張相對人有辦理禁
    止處分函登記，因移送執行必須要繳納應納稅額半數或提供
    相當擔保，但聲請人並沒有辦理擔保設定，所以不符合停止
    執行之規定，請駁回聲請人之聲請等語。
三、經查，本件聲請人係對相對人補徵土地增值稅之適法性認有
    爭議，已經循行政爭訟程序提起行政訴訟審理中，若上述土
    地及建物逕行拍賣，將發生難於回復之損害，且有急迫情形
    ，請求裁定停止原處分之執行。按所謂「難於回復之損害」
    ，係指其損害不能回復原狀，或不能以金錢賠償，或在一般
    社會通念上，認為執行可認達到回復困難之程度而言。本件
    補徵土地增值稅係屬公法上稅捐之核課，其執行後縱因本案
    判決結果聲請人勝訴，其因執行所受之損害，聲請人並未指
    出有何具體難於回復之損害，且依一般社會之通念，並非不
    能以金錢補償之，即不生難於回復之損害情事，核與前揭行
    政訴訟法第116條第2項停止行政處分執行之要件不符，聲請
    人之聲請非有理由，不應准許，應予駁回。
四、依行政訴訟法第104條、民事訴訟法第95條、第78條，裁定
    如主文。
中    華    民    國    95    年    4    月    25     日
                第三庭審判長法  官  沈  應  南
                            法  官  許  金  釵
                            法  官  林  秋  華
以上正本證明與原本無異。
如不服本裁定，應於裁定送達後10日內以書狀敘明理由，經本院
向最高行政法院提起抗告（須依對造人數附具繕本）；並應預繳
送達用雙掛號郵票390元（34元及5元郵票各10份)。
中    華    民    國    95    年    4    月    25     日
                            書記官   黃  靜  華


司法院資訊處製作；財團法人民間司法改革基金會備份。
